【裁判字號】    96,訴,5284
【裁判日期】    970131
【裁判案由】    毒品危害防制條例
【裁判全文】
臺灣高雄地方法院刑事判決              96年度訴字第5284號
公  訴  人  臺灣高雄地方法院檢察署檢察官
被      告  甲○○
                    現另案於臺灣高雄看守所羈押中
上列被告因違反毒品危害防制條例案件，經檢察官提起公訴（96
年度毒偵字第9279號），本院改依簡式審判程序審理，判決如下
：
    主  文
甲○○施用第一級毒品，累犯，處有期徒刑拾月。
    事  實
一、甲○○前因違反肅清煙毒條例案件，經臺灣高等法院高雄分
    院判處有期徒刑3 年5 月確定，於民國89年10月4 日假釋出
    獄，嗣經撤銷假釋執行殘刑，於95年12月31日縮短刑期執行
    完畢。又於92年間因施用毒品案件，經本院以92年度毒聲字
    第3495號裁定令入戒治處所施以強制戒治，嗣經本院以92年
    度毒聲字第6551號裁定停止戒治，交保護管束，嗣保護管束
    期滿，於93年5 月19日經臺灣高雄地方法院檢察署檢察官以
    93 年 戒毒偵字415 號為不起訴處分。詎甲○○仍未戒除毒
    癮，基於施用第一級毒品海洛因之犯意，於96年7 月28日早
    上9 時許在高雄縣美濃鎮○○街40號住處以針筒注射方式施
    用第一級毒品海洛因1 次。嗣為警於96年7 月28日17時30分
    許在高雄縣美濃鎮○○街186 號後方查獲，並於排水溝扣得
    非甲○○所有之注射針筒1 支，始悉上情。
二、案經高雄縣政府警察局旗山分局報告臺灣高雄地方法院檢察
    署檢察官偵查起訴。
    理  由
一、按本案被告甲○○所犯係死刑、無期徒刑、最輕本刑為3 年
    以上有期徒刑以外之罪，其於準備程序就前揭被訴事實為有
    罪之陳述，經受命法官告知簡式審判程序之旨，並聽取其與
    公訴人之意見後，本院認無不得或不宜改依簡式審判程序進
    行之情形，爰依刑事訴訟法第273 條之1 第1 項規定，裁定
    本件由受命法官獨任進行簡式審判程序，合先敘明。
二、上揭事實，業據被告於本院審理中坦承不諱，且被告於96年
    7 月28日經警採集尿液送驗結果，呈可待因、嗎啡陽性反應
    ，有高雄縣政府警察局旗山美濃分駐所偵辦毒品案件尿液採
    證檢驗對照表、台灣檢驗科技股份有限公司96年8 月10日第
    KＺ000000000000號濫用藥物尿液檢驗報告各1 份在卷可憑（
    見警卷第9 至10頁）。足認被告之自白核與事實相符，堪可
    採為本件論罪科刑之依據。是本件事證明確，被告施用第一
    級毒品犯行，洵堪認定。
三、按海洛因為毒品危害防制條例第2 條第2 項第1 款所稱之第
    一級毒品，不得施用、持有。次按觀察、勒戒或強制戒治執
    行完畢釋放後，5 年內再犯第10條之罪者，應依一般刑事訴
    訟程序予以起訴論罪科刑，此觀諸毒品危害防制條例第20條
    、第23條第2 項規定自明。又被告前於92年間因施用毒品案
    件，經本院以92年度毒聲字第3495號裁定令入戒治處所施以
    強制戒治，嗣經本院以92年度毒聲字第6551號裁定停止戒治
    ，交保護管束，嗣保護管束期滿，於93年5 月19日經臺灣高
    雄地方法院檢察署檢察官以93年戒毒偵字415 號為不起訴處
    分。之事實，有臺灣高等法院被告前案紀錄表1 份在卷可參
    ，是被告於上開強制戒治執行完畢釋放後5 年內，又犯本件
    施用毒品犯行，則公訴人予以起訴，尚無不合，本院自得依
    法論科。
四、按海洛因屬毒品危害防制條例第2 條第2 項第1 款所定之第
    一級毒品，不得非法持有、施用，是核被告所為，係犯毒品
    危害防制條例第10條第1 項之施用第一級毒品罪。被告持有
    第一級毒品海洛因進而施用，其持有海洛因之低度行為，應
    為施用之高度行為所吸收，不另論罪。又被告有事實欄所載
    之前案紀錄，於95年12月31日縮短刑期執行完畢，有臺灣高
    等法院被告前案紀錄表1 份在卷可參，其於有期徒刑執行完
    畢後5 年內，再故意犯本案有期徒刑以上之罪，為累犯，應
    依刑法第47條第1 項規定加重其刑。爰審酌被告施用毒品足
    以戕害身心健康，滋生其他犯罪，惡化社會治安，其經觀察
    、勒戒、強制戒治後，且經法院二次判刑後，仍再度施用毒
    品，顯見其戒毒之意志不堅，自制力不佳，應有入監矯治之
    必要，惟念及被告施用毒品，戕害己身，本質上屬於自戕行
    為，且其犯後已坦承犯行，態度尚可等一切情狀，量處如主
    文所示之刑，以示懲儆。
五、另扣案之注射針筒1 支，經本院職權送驗結果，呈海洛因陰
    性反性，有高雄醫學大學附設中和紀念醫院96年12月25日檢
    驗報告1 份在卷可稽（見本院卷第27頁），且該注射針筒並
    非是被告所有，而是警方在排水溝發現的，與本案施用毒品
    無關一節，業據被告供述在案（見警卷第2 頁、本院卷第47
    頁），並有扣案筆錄可按，爰不予宣告沒收，公訴人誤為請
    求沒收，尚有誤會，併予敘明。
據上論斷，應依刑事訴訟法第273 條之1 第1 項、第284 條之1
、第299 條第1 項前段，毒品危害防制條例第10條第1 項，刑法
第11條、第47條第1 項，判決如主文。
本案經檢察官乙○○到庭執行職務。
中    華    民    國    97    年     1    月    31    日
                  刑事第二庭    法  官  曾子珍
以上正本證明與原本無異。
如不服本判決應於收受本判決後10日內向本院提出上訴書狀，並
應敘述具體理由，如未敘述上訴理由者，應於上訴期間屆滿後20
日內補提理由書狀於本院（均須按他造當事人之人數附繕本）「
切勿逕送上級法院」。
中    華    民    國    97    年     1    月    31    日
                                書記官  王翌翔
附錄本件論罪法條：
毒品危害防制條例第10條第1項
施用第一級毒品者，處 6 月以上 5 年以下有期徒刑。


司法院資訊處製作；財團法人民間司法改革基金會備份。
